【裁判字號】    95,訴,26
【裁判日期】    950124
【裁判案由】    違反毒品危害防制條例
【裁判全文】
臺灣臺南地方法院刑事判決                95年度訴字第26號
公  訴  人  臺灣臺南地方法院檢察署檢察官
被      告  乙○○
                    （現另案羈押於臺灣臺南看守所）
上列被告因違反毒品危害防制條例案件，經檢察官提起公訴（94
年度毒偵字第2608號、第372號），暨移送併辦（94年度毒偵字
第2922號），被告於準備程序中為有罪之陳述，本院裁定進行簡
式審判程序，判決如下：
    主  文
乙○○連續施用第一級毒品，處有期徒刑壹年，扣案第一級毒品
海洛因貳包（淨重分別為零點壹壹公克、零點柒陸公克）、拾陸
小包（含袋重捌公克），均沒收銷燬之。又連續施用第二級毒品
，處有期徒刑柒月，扣案第二級毒品安非他命貳包（含袋重分別
為拾陸點玖伍公克、零點貳公克），均沒收銷燬之，吸食器壹組
、玻璃球管陸支，均沒收。應執行有期徒刑壹年陸月，扣案第一
級毒品海洛因貳包（淨重分別為零點壹壹公克、零點柒陸公克）
、拾陸小包（含袋重捌公克）、第二級毒品安非他命貳包（含袋
重分別為拾陸點玖伍公克、零點貳公克），均沒收銷燬之，吸食
器壹組、玻璃球管陸支，均沒收。
    事  實
一、乙○○前因違反毒品危害防制條例案件，經觀察勒戒後，認
    無繼續施用傾向，由國防部南部地方軍事法院檢察署軍事檢
    察官於民國九十四年五月二十日釋放，並以九十四年平處(二)
    字第一二七號為不起訴處分確定。詎猶未戒除惡習，於觀察
    勒戒執行完畢釋放後五年內，復分別基於施用第一級毒品海
    洛因及第二級毒品安非他命之概括犯意，連續自九十四年七
    月間某日起至九十四年十一月三日十五時二十分許止，在臺
    南市安平區○○○街二十一號「永華春天汽車旅館」、及臺
    南市○○路○段二九五號「綠驛汽車旅館」等處所，連續多
    次施用海洛因。另自九十四年八月間起至九十四年十一月三
    日十五時二十分許止，連續多次在上址施用安非他命施用多
    次。嗣於(一)九十四年八月十一日十三時十四分許，在臺南市
    中西區○○路○段二五二號前，為警查獲，並當場扣得海洛
    因一包（淨重０．一一公克）。又於(二)九十四年十月三日十
    六時三十分許，為警在同一地點查獲，並扣得海洛因一包（
    淨重０．七六公克）、安非他命一包（含包裝袋重十六．九
    五公克）。另於(三)九十四年十一月三日十四時許，為警在「
    綠驛汽車旅館」六一０室查獲，並扣得海洛因十六小包（含
    袋重八公克）、安非他命一小包（含袋重０．二公克）、及
    乙○○所有供施用安非他命之吸食器一組、玻璃球管六支。
    員警並經乙○○同意採集尿液送驗，結果均呈鴉片類及安非
    他命類毒物陽性反應。
二、案經臺南縣警察局第六分局、第二分局報告臺灣臺南地方法
    院檢察署檢察官偵查起訴暨移送併辦。
    理  由
一、上開犯罪事實有下列證據足資證明：
  (一)被告自白。
  (二)送驗尿液及年籍對照表三紙、長榮大學９４年８月２５日、
    ９４年１０月２１日、９４年１１月１８日濫用藥物檢驗確
    認報告表各一紙。
  (三)扣案之海洛因共十八小包、安非他命共二小包、吸食器一組
    、玻璃球管六支、法務調查局調科壹字第２００００５８２
    １號、第000000000號鑑定通知書、臺南市第一分
    局查獲涉毒品案初步檢驗報告書。
  (四)國防部南部地方軍事法院檢察署軍事檢察官九十四年平處(二)
    字第一二七號不起訴處分一份。
二、核被告所為，係違反毒品危害防制第十條第一項、第二項之
    罪。被告先後多次施用毒品，時間緊接，方法相同，觸犯構
    成要件相同之罪名，顯係基於概括犯意反覆而為，應依連續
    犯規定論以一罪，並依法加重其刑。被告施用毒品前多次持
    有毒品之低度行為，已為施用之高度行為吸收，均不另論罪
    。被告所犯上開二罪間，犯意各別，罪名不同，應分論併罰
    。公訴人雖僅就被告於九十四年十月三日前之犯行提起公訴
    ，然檢察官就犯罪事實一部起訴者，效力及於全部，本件未
    起訴部分與起訴部分有連續犯關係，已如前述，本院自應就
    屬裁判上一罪之他部一併加以審判。爰審酌被告業經觀察勒
    戒完畢，約二個月後，又再次施用海洛因及安非他命二種毒
    品，且為警查獲後，猶再施用，並依扣案之毒品數量甚多，
    足認被告毒癮甚深，惟因被告尚知坦認犯行，態度良好，且
    施用毒品究屬自戕行為等一切情狀，分別量處如主文所示之
    刑，並定執行刑。扣案第一級毒品海洛因二小包（淨重分別
    為０．一一公克、０．七六公克）、十六小包（含袋重八公
    克）、第二級毒品安非他命二小包（含袋重分別為十六．九
    五公克、０．二公克），均應依毒品危害防制條例第十八條
    第一項前段，沒收銷燬之。吸食器一組、玻璃球管六支，為
    被告所有供其施用毒品之用，業據被告供明在卷，應依刑法
    第三十八條第一項第二款宣告沒收。
據上論斷，應依刑事訴訟法第二百九十九條第一項前段、第二百
七十三條之一第一項，毒品危害防制條例第十條第一項、第二項
、第十八條第一項前段，刑法第十一條前段、第五十六條、第五
十一條第五款、第三十八條第一項第二款，判決如主文。
本案經檢察官甲○○到庭執行職務
中    華    民    國    95    年    1     月    24    日
                  刑事第五庭    法  官  包梅真
以上正本證明與原本無異。
如不服本判決，應於收受送達後10日內向本院提出上訴書狀（應
附繕本）。
                                書記官  張富
中    華    民    國    95    年    1     月    27    日
附錄法條：
毒品危害防制條例第10條
施用第一級毒品者，處 6 月以上 5 年以下有期徒刑。
施用第二級毒品者，處 3 年以下有期徒刑。


司法院資訊處製作；財團法人民間司法改革基金會備份。
